# 请教陈版，关于汇兑损益和外币报表折算差的问题

提问人：erase123456 时间：2021-02-17 13:33:06
A公司为B集团底下的一家子公司， 2020 年底B集团要编制合并报表：
1 、A公司的本位币为港币，B集团的本位币为人民币。
2 、A公司在 2020 年只发生了一笔业务，时间为 2020 年 4 月 5 日，假设当天的汇率为0.87：
借：银行存款 500 （人民币）
贷：实收资本 500 （人民币）
3 、A公司在 2020 年 12 月 31 日要编制单体报表，假设 12 月 31 日的汇率为0.83，则银行存款会产生汇兑损益，最后A公司的报表为：
借：银行存款 415 （港币，500*0.83）
借：财务费用-汇兑损益 20 （港币）
贷：实收资本 435 （港币，500*0.87）
4 、由于A公司为B集团的子公司，最后在B集团的层面又要折算回人民币，而财务费用-汇兑损益为利润表科目，要用平均汇率，假设平均汇率为0.84，
则B集团的报表为：
借：银行存款 500 （人民币）
借: 财务费用-汇兑损益 24 （人民币，20/0.84）
贷：实收资本 500 （人民币）
贷：外币报表折算差额 24 （人民币）
问题：最后在B集团的层面，这个财务费用-汇兑损益和外币报表折算差额 24 需要抵消掉吗？谢谢！

回答人：chenyiwei
在A集团合并报表层面，上述“财务费用——汇兑损益”和“其他综合收益——外币折算差额”应分别继续保留，不应进行抵销处理。